【裁判字號】    90,交聲,62
【裁判日期】    900424
【裁判案由】    違反道路交通管理處罰條例聲明異議
【裁判全文】
臺灣桃園地方法院刑事交通事件裁定                    九十年度交聲字第六二號
    受 處 分 人
    即 異 議 人   甲○○
右列受處分人因違反道路交通管理處罰條例案件，對於交通部公路局新竹區監理所桃
園監理站中壢分站壢監稽違駕字第五三─Ｄ九Ａ二七八三六一號違反道路交通管理事
件裁決書，聲明異議，本院裁定如左：
        主  文
原處分撤銷。
甲○○不罰。
        理  由
一、按受處分人之聲明異議有理由者，交通法庭應以裁定將原處分經聲明異議之部分
    撤銷，道路交通案件處理辦法第二十條前段定有明文。
二、原處分意旨：指本件異議人即受處分人甲○○於民國八十九年六月二十七日下午
    二十二時五十分許騎乘車號ＱＪＸ─九二五號輕型機車，行至桃園縣中壢市○○
    ○路○段，因未戴安全帽（責改），且無照駕駛，經警攔檢逕行舉發在案等情，
    固據桃園縣警察局函敘甚明，復有桃園縣警察局舉發違反道路交通管理事件通知
    單附卷可稽，惟訊據異議人甲○○堅決否認有揭騎乘機車違反交通規則之行為，
    辯稱：伊於案發當日晚間在學校上課至十時，下課排隊牽車後騎乘機車也要十分
    鐘，到案發地點不可能十至十五分鐘，況伊係由台北搬至桃園楊梅住，路況並不
    熟，嗣其於八十九年十月十八日違規去監理站繳罰款時，始知他人冒用其名字及
    身分證字號，伊並未有右揭違反交通規則之行為，案發時間伊人在上班並未外出
    等語。
三、經查：證人即製作前揭舉發通知單之桃園縣警察局交通隊警員乙○○於本院九十
    年四月二十三日到庭證稱：伊有取締這件交通違規案件，但當時違規人沒有帶證
    件，年籍資料都是騎乘車號ＱＪＸ─九二五號機車的人報的，我們循線查詢機車
    資料，車主是鄭世權，經詢問鄭世權，鄭某稱該部機車於三、四年前放置於罰單
    所示車主的地址即桃園縣中壢市○○○路○段三二五號，經查訪該址為汽車修理
    廠，經由該汽車修理廠老闆之弟查知該部機車借給設於修理廠外「維尼熊檳榔攤
    」的小姐使用，該檳榔攤老闆經詢問稱，騎乘該部機車違規的小姐，去年即以「
    甲○○」的名義來檳榔攤應徵工作等語，伊於九十年四月二十二日會同檳榔攤老
    闆林先生到埔心縱貫路「紫玫瑰檳榔攤」發現林某指稱冒用「甲○○」名義的那
    位小姐，該名小姐非上次出庭應訊之異議人甲○○，我們現在正循線偵辦冒用「
    甲○○」名義之人偽造文書罪嫌等語。顯見異議人甲○○確未右揭員警舉發之時
    、地，騎乘車號ＱＪＸ—九二五號機車無照駕駛及未戴安全帽駛之違規行為甚明
    ，是異議人甲○○上開所辯，應堪採信。此外，復查無其他積極證據證明異議人
    甲○○確有前開所述之交通違規情事。綜上所述，原裁決機關僅憑舉發單位之單
    一指述，未審酌其他事由是否符合法條規範之意旨逕行裁處異議人罰鍰新台幣（
    下同）一萬二千五百元（無照駕駛重型機車部分一萬二千元、未戴安全帽五百元
    ），自有未合，本院自應為裁定異議人甲○○不罰。至本件違規者之確實姓名、
    年籍，應由該管機關確實查明裁罰，併此敘明。
四、據上論斷，應依道路交通管理處罰條例第八十七條第二項、道路交通案件處理辦
    法第二十條前段裁定如主文。
中      華      民      國    九十      年      四      月    二十四    日
                                     臺灣桃園地方法院交通法庭
                                         法  官   黃永定
右正本證明與原本無異。
如不服本裁定，應於裁定送達後五日內向本院提出抗告狀。
                                         書記官   陳月桂
中        華        民        國     九十     年    四    月    三十    日


司法院資訊處製作；財團法人民間司法改革基金會備份。
